# 请教版主，这道题是对是错？

提问人：jihuijun 时间：2017-07-02 20:21:26
甲公司于 2014 年年初自行开发研究一项无形资产，开发阶段发生支出 150 万元，按规定全部可以资本化，该项无形资产于 2014 年 11月 30 日达到预订用途。则 2014 年年末该项无形资产的计税基础为 0 。

回答人：chenyiwei
资产的计税基础，是指企业收回资产账面价值过程中，计算应纳税所得额时按照税法规定可以自应税经济利益中抵扣的金额。 如果该部分无形资产对应的开发支出在发生时已经直接税前扣除，则该无形资产计税基础为零。 如果该部分无形资产的开发支出在发生时没有税前扣除，可以在以后以摊销方式税前扣除的，则计税基础为 150 万元－ 2014 年 12 月已税前扣除的摊销额；如果可以享受加计摊销，则计税基础为 225 万元－ 2014 年 12 月已税前扣除的摊销额。